臺灣高等法院刑事裁定
110年度抗字第1509號
抗  告  人  
即聲 請 人  蔡麗美



上列抗告人即聲請人因聲請回復原狀案件，不服臺灣士林地方法
院中華民國110年8月31日裁定（110年度聲字第913號），提起抗
告，本院裁定如下：
    主  文
抗告駁回。
    理  由
一、原裁定意旨略以：抗告人即聲請人蔡麗美（下稱抗告人）以
    吳太郎、陳盛達涉犯毀棄損壞等案件，提起告訴，經臺灣士
    林地方檢察署（下稱士林地檢署）檢察官於民國110年1月5
    日以109年度偵字第20345號、110年度偵字第329號為不起訴
    處分後，抗告人不服聲請再議，經臺灣高等檢察署（下稱高
    檢署）檢察長於110年4月6日以110年度上聲議字第3045號處
    分書駁回再議處分，並於110年5月3日將上開處分書寄存送
    達至抗告人陳報之居所即基隆市○○區○○街000號，而於寄存
    之日起經10日即110年5月13日發生送達效力，且抗告人確係
    於上開居所收受再議駁回處分書，則本件聲請交付審判期間
    應自送達之翌日即110年5月14日起算，並加計在途期間4日
    ，而於110年5月28日屆滿，抗告人遲於110年6月21日具狀向
    士林地院聲請交付審判，其聲請已逾法定期間。又抗告人固
    以本身有三高之慢性病、身體孱弱，就醫後反覆發高燒、意
    識昏迷，直至110年6月11日始能下床並前往警局領取再議駁
    回處分書為由聲請回復原狀，惟依其所提診斷證明書之記載
    ，尚無意識昏迷之情事，自難認抗告人已釋明有何非因過失
    而遲誤聲請交付審判期間之原因及其消滅時期，與刑事訴訟
    法第67條所定回復原狀之要件未合。從而，本件回復原狀之
    聲請，為無理由，應予駁回等語。
二、抗告意旨略以：抗告人於110年3月12日開始病倒臥床無法起
    身，直到110年4月8日方能勉強起床至大同耳鼻科診所就醫
    ，依該診所診斷證明書所示，抗告人確有感冒併急性咽喉炎
    之病症，且抗告人本身有三高之慢性病，故他院醫師另有開
    立三高及重感冒藥物給抗告人，然因抗告人身體孱弱，就醫
    後反覆發高燒，一病不起，意識昏迷致無法起床，中央流行
    疫情指揮中心又於110年5月15日表示因國內COVID-19疫情持
    續嚴峻，宣布自即日起至110年5月28日提升疫情警戒標準至
    第三級，再於110年5月25日宣布三級警戒延長至110年6月14
    日，又於110年6月7日宣布三級警戒延長至110年6月28日。
    是以，抗告人因疫情關係，直至110年6月11日方至警局領取
    再議駁回之處分書，並委任律師撰寫聲請交付審判狀，於11
    0年6月21日向士林地院遞狀，自非因過失而遲誤，故110年5
    月15日至110年6月28日之期間應不予計算，原裁定就此認事
    用法洵有違誤，請撤銷原裁定云云。
三、經查：
  ㈠按受送達人同時有住所、居所或事務所者，在其中任何一處
    為送達，均非法所不許，同一裁定縱先後數次送達於同一應
    受送達人，惟一經合法送達，訴訟上之效力即行發生，其抗
    告期間應以最先送達之日為起算基準（最高法院108年台上
    字第1995號判決意旨參照）。
  ㈡抗告人以吳太郎、陳盛達涉犯毀棄損壞等案件，提起告訴，
    經士林地檢署檢察官於110年1月5日以109年度偵字第20345
    號、110年度偵字第329號為不起訴處分後，抗告人不服聲請
    再議，經高檢署檢察長於110年4月6日以110年度上聲議字第
    3045號處分書駁回再議處分，上開處分書正本分別向抗告人
    之住、居所為送達，於110年5月24日送達抗告人之住所地即
    臺北市○○區○○街000巷0○0號，因未會晤本人，亦無受領文書
    之同居人或受僱人，便寄存於臺北市政府警察局萬華分局龍
    山派出所；於110年5月3日送達抗告人之居所地即基隆市○○
    區○○街000號，因未會晤本人，亦無受領文書之同居人或受
    僱人，便寄存於基隆市政府警察局第三分局復興派出所等情
    ，有高檢署送達證書在卷可稽（見士林地院110年度聲判字
    第64號卷第59頁至第61頁），依前開說明，即應以最先合法
    送達抗告人居所之日即110年5月3日翌日起算聲請交付審判
    之法定期間，抗告人如欲聲請交付審判，應於110年5月28日
    前提出（自寄存送達生效之翌日即110年5月14日起算10日期
    間，加計在途期間4日，末日為110年5月28日，非例假日）
    ，抗告人卻遲至110年6月21日始具狀向士林地院聲請交付審
    判，有該書狀上士林地院之收狀戳章日期可佐，是本件聲請
    交付審判顯已逾期，士林地院據此以110年度聲判字第64號
    裁定駁回其交付審判之聲請，於法並無不合。
　㈢嗣抗告人雖以其身體不適，係屬因不可抗力事由而遲誤聲請
    交付審判期間為由，向士林地院聲請回復原狀；然依其所提
    出大同耳鼻喉科診所之診斷證明書記載病名為「感冒併急性
    咽喉炎」、醫師囑言為「病人於110年3月2日感冒喉嚨痛於
    本院門診就醫，醫師給予三天口服藥物治療，患者於110年4
    月8日又因喉嚨痛持續並疑似誤吞魚刺而就醫檢查，當日患
    者自述自己有他院的藥物，故經檢查未發現魚刺後離院」等
    內容（見士林地院110年度聲字第913號卷第7頁），並未能
    認定抗告人有因感冒併急性咽喉炎之疾病，導致其於110年5
    月3日起至同年月28日止之期間內有意識不清、無法起床之
    情形，則士林地院以難認其已釋明有何非因過失而遲誤聲請
    交付審判期間之原因及消滅時期，與刑事訴訟法第67條所定
    回復原狀之要件未合為由，駁回其回復原狀之聲請，經核亦
    無違誤。
  ㈣抗告意旨固另主張110年5月15日至同年6月28日為三級警戒期
    間，係屬不可抗力事由，此部分期間應不予計算云云；惟前
    開期間疫情警戒提升至第三級乙情縱然屬實，但全國警察機
    關之公務辦理並未停止，抗告人仍得前往上開居所寄存送達
    之警局領取處分書正本，事實上抗告人也自承係於三期警戒
    期間中之110年6月11日至警局領取再議駁回之處分書，自難
    謂有何不可抗力之事由存在。　
四、綜上，原審以抗告人聲請回復原狀與刑事訴訟法第67條所定
    回復原狀之要件未合為由，駁回其聲請，並無違誤，抗告人
    逕以前詞提起抗告，為無理由，應予駁回。
據上論斷，依刑事訴訟法第412條，裁定如主文。
中　　華　　民　　國　　110 　年　　10　　月　　22　　日
                  刑事第四庭  審判長法　官  陳筱珮
                                    法　官  吳元曜 
                                    法　官  羅郁婷
以上正本證明與原本無異。
不得再抗告。
                                    書記官  蔡易霖
中　　華　　民　　國　　110 　年　　10　　月　　22　　日